【裁判字號】    97,訴,1770
【裁判日期】    970613
【裁判案由】    毒品危害防制條例
【裁判全文】
臺灣板橋地方法院刑事判決              97年度訴字第1770號
公  訴  人  臺灣板橋地方法院檢察署檢察官
被      告  甲○○
                      樓
                    （現另案在臺灣臺北監獄執行）
上列被告因違反毒品危害防制條例案件，經檢察官提起公訴（97
年度毒偵字第1166號），本院訊問被告為有罪陳述後，改依簡式
審判程序審理，並判決如下：
    主  文
甲○○施用第一級毒品，累犯，處有期徒刑玖月；又施用第二級
毒品，累犯，處有期徒刑伍月。應執行有期徒刑壹年。
    事  實
一、甲○○前於民國94年間因施用毒品案件，經本院以94年度毒
    聲字第667 號裁定送觀察勒戒後，認無繼續施用毒品傾向，
    於94年5 月23日執行完畢釋放出所，並經臺灣板橋地方法院
    檢察署檢察官於94年5 月23日以94年度毒偵字第2277號為不
    起訴處分確定。復於同年因違反槍砲彈藥刀械管制條例案件
    ，經本院以94年度訴字第1926號判處有期徒刑4 月，於94年
    11月25日確定，並於95年2 月23日易科罰金執行完畢。另於
    95年間因施用毒品案件，經本院以95年度訴字第2301號判決
    後，由台灣高等法院以95年度上訴字第4243號判決撤銷原判
    決，改判有期徒刑8 月，由最高法院以96年度台上字第1704
    號判決駁回上訴確定。嗣經本院以96年度聲減字第1474號裁
    定減為有期徒刑4 月，於96年8 月9 日執行完畢。詎仍不知
    悔改，明知海洛因及甲基安非他命分別係毒品危害防制條例
    第2 條第2 項第1 款、第2 款所定之第一級、第二級毒品，
    依法均不得施用、持有，竟基於施用第一級毒品海洛因之犯
    意，於97年1 月21日晚間某時，在其所駕駛之車號2520 -QT
    號自用小客車內，以將海洛因粉末摻放在香菸內之方式，施
    用海洛因1 次；另基於施用第二級毒品甲基安非他命之犯意
    ，於同日晚間某時，在上開車內復以吸食器燒烤煙霧之方式
    施用甲基安非他命1 次。嗣經警於同年1 月22日凌晨0時50
    分許，在台北縣板橋市縣○○道與環河路口處查獲。
二、案經臺北縣政府警察局板橋分局報告臺灣板橋地方法院檢察
    署檢察官偵查起訴。
    理  由
一、訊據被告甲○○於本院審理中，對上揭事實坦承不諱，此外
    ，被告經警於97年1 月22日清晨5 時許採尿送驗結果（檢體
    編號：A0000000號），呈嗎啡及甲基安非他命陽性反應，有
    姓名代碼對照表、臺灣檢驗科技股份有限公司濫用藥物尿液
    檢驗報告各1 件在卷可查（見97年毒偵字第1166號卷第18頁
    、第44頁）。足見被告所為自白與事實相符，而得採為認定
    之依據。次查，被告於94年間因施用毒品案件，經本院以94
    年度毒聲字第667 號裁定送觀察勒戒後，認無繼續施用毒品
    傾向，於94年5 月23日執行完畢釋放出所乙節，有台灣高等
    法院被告前案紀錄表及刑案查註紀錄表各1 件在卷可稽。從
    而，被告於上開觀察勒戒執行完畢後，5 年內再犯本件施用
    毒品犯行，事證明確，犯行堪以認定。
二、按海洛因、甲基安非他命分屬毒品危害防制條例第2 條第2
    項第1 款、第2 款所列之第一級毒品及第二級毒品，核被告
    甲○○所為，係犯毒品危害防制條例第10條第1 項、第2項
    之施用第一級毒品海洛因罪及施用第二級毒品甲基安非他命
    罪。其施用前後非法持有第一級毒品、第二級毒品之低度行
    為，均已為施用之高度行為所吸收，不另論罪。又被告所犯
    上開施用第一級毒品海洛因、施用第二級毒品甲基安非他命
    等罪間，犯意各別、行為互殊，應予分論併罰。又查，被告
    於95年間因施用毒品案件，經本院以95年度訴字第2301號判
    決後，由台灣高等法院以95年度上訴字第4243號判決撤銷原
    判決，改判有期徒刑8 月，由最高法院以96年度台上字第17
    04號判決駁回上訴確定。嗣經本院以96年度聲減字第1474號
    裁定減為有期徒刑4 月，於96年8 月9 日執行完畢等情，亦
    有上開前案紀錄表在卷可稽。被告於上開有期徒刑執行完畢
    後，5 年內故意再犯本件均有期徒刑以上之罪，均為累犯，
    各應依刑法第47條第1 項之規定加重其刑。本院審酌被告已
    有施用毒品紀錄，且經判處有期徒刑在案，竟又為本件犯行
    ，顯見其未知戒除毒癮，意志力薄弱，並考量施用毒品乃自
    戕行為，所生危害非鉅，暨被告坦承施用毒品犯行之犯後態
    度等一切情狀，量處如主文所示之刑，並定應執行刑如主文
    所示。至扣案之海洛因1 包，業據被告於警詢及本院審理中
    否認為其所有之物，並供稱係同案被告溫偉萱所有，是該海
    洛因要屬同案被告溫偉萱施用或持有毒品犯行之重要證物，
    自不宜宣告沒收銷燬之，附此敘明。
三、末按「除被告所犯為死刑、無期徒刑、最輕本刑為三年以上
    有期徒刑之罪或高等法院管轄第一審案件者外，於前條第一
    項程序進行中，被告先就被訴事實為有罪之陳述時，審判長
    得告知被告簡式審判程序之旨，並聽取當事人、代理人、辯
    護人及輔佐人之意見後，裁定進行簡式審判程序」，刑事訴
    訟法第273 條之1 第1 項定有明文。查本件被告涉犯之毒品
    危害防制條例第10條第1 項、第2 項之施用毒品罪，法定本
    刑均非最輕本刑為3 年以上有期徒刑之罪，且被告於本院準
    備程序期日中已就被訴事實為有罪之陳述，經告知被告簡式
    審判程序之旨後，被告及公訴人對於本件改依簡式審判程序
    審理亦均表示無意見，是本院即依前揭刑事訴訟法規定，裁
    定本件進行簡式審判程序，附此敘明。
據上論斷，應依刑事訴訟法第273 條之1 第1 項、第299 條第1
項前段，毒品危害防制條例第10條第1 項、第2 項，刑法第11條
前段、第47條第1 項、第51條第5款，判決如主文。
本案經檢察官馬凱蕙到庭執行職務。
中    華    民    國    97    年    6     月    13    日
                  刑事第十四庭  法  官  汪怡君
上列正本證明與原本無異。
如不服本判決，應於送達後十日內敘明上訴理由，向本院提出上
訴狀。
                                書記官  李郁禎
中    華    民    國    97    年    6     月    16    日
附錄本案論罪科刑法條全文：
毒品危害防制條例第10條
施用第一級毒品者，處六月以上五年以下有期徒刑。
施用第二級毒品者，處三年以下有期徒刑。


司法院資訊處製作；財團法人民間司法改革基金會備份。
